臺灣士林地方法院刑事判決
111年度金訴緝字第19號
公  訴  人  臺灣士林地方檢察署檢察官
被      告  潘宥丞



指定辯護人  陳宏奇律師
上列被告因詐欺等案件，經檢察官提起公訴（108年度偵字第160
93號），被告於本院準備程序中就被訴事實為有罪之陳述，經本
院合議庭裁定由受命法官獨任以簡式審判程序審理後，本院判決
如下：
    主    文
潘宥丞犯如附表一編號5至7、14至16、21至23、25、26、34、36
至51所示之罪，各處如附表一編號5至7、14至16、21至23、25、
26、34、36至51所示之刑。應執行有期徒刑壹年拾月。
    犯罪事實
一、張智傑（微信暱稱「董事長、保力達」，所涉詐欺取財、洗
    錢部分，另經本院111年度金訴字第302號判決判處應執行有
    期徒刑4年2月在案）自民國108年6月1日起，與真實姓名年籍
    不詳、綽號「順心」之成年人共組詐欺集團，並依「順心」之
    指示招募詐欺集團成員，楊曜綸（暱稱水哥，所涉詐欺取財
    、洗錢部分，另經本院111年度金訴字第302號判決判處應執
    行有期徒刑2年6月在案）、戴瑋謙（暱稱金大胖，所涉詐欺
    取財、洗錢部分，另經本院111年度金訴字第302號判決判處
    應執行有期徒刑2年4月在案）、潘柏源（暱稱DJ翔翔，所涉
    詐欺取財、洗錢部分，另經本院111年度金訴字第302號判決
    判處應執行有期徒刑2年在案）及卓家慶（暱稱唯一，俟到
    案後再行審結）遂於108年6月間加入上開詐欺集團，張智傑
    亦委託潘宥丞（原名:李銳祥）招募車手，潘宥丞即邀呂坤
    衛（暱稱阿嚕米，所涉詐欺取財、洗錢部分，另經本院111
    年度金訴字第302號判決判處應執行有期徒刑1年6月在案）
    、許忠幃（暱稱小丑，所涉詐欺、洗錢部分，另經判決在案
    ）於108年6月間加入。其等基於意圖為自己不法所有、三人
    以上共犯詐欺取財及洗錢之犯意聯絡，先由該詐欺集團成年
    成員取得如附表二編號5至7、14至16、21至23、25、26、34
    、36至51所示人頭帳戶提款卡及密碼，再由詐欺集團成員各
    以如附表二編號5至7、14至16、21至23、25、26、34、36至
    51所示之詐欺手段，誘騙如附表二編號5至7、14至16、21至
    23、25、26、34、36至51所示之黃彥誠、藍緯宸、梁鐘尹、
    黃尹貞、林紫婕、陳婉筠、謝旻潔、黃芊霓、梁佑全、林聖
    傑、羅文聰、蔡詠臻、林元琪、邱育品、邱月娥、周岑縈、
    廖姵妗、王玉龍、劉襄含、賴昱樺、陳柔臻、王佳惠、陳于
    姍、謝侑宇、陳炯耀、謝慧怡、許芷瑛、劉姿琳匯款至指定
    帳戶中，再由戴瑋謙依張智傑之指示，將如附表二編號5至7
    、14至16、21至23、25、26、34、36至51所示金融帳戶提款
    卡交付潘柏源，再交付卓家慶、呂坤衛及許忠幃，由潘柏源
    、卓家慶、呂坤衛及許忠幃於如附表二編號5至7、14至16、
    21至23、25、26、34、36至51所示之時間、地點提領詐欺款
    項後，由潘柏源收取後交予戴瑋謙，再交由楊曜綸收取後交
    付「順心」所指定之不詳詐欺集團成年成員。
二、案經黃彥誠、藍緯宸、梁鐘尹、林紫婕、陳婉筠、謝旻潔、
    黃芊霓、梁佑全、林聖傑、羅文聰、蔡詠臻、林元琪、邱育
    品、周岑縈、廖姵妗、王玉龍、劉襄含、賴昱樺、王佳惠、
    陳于姍、謝侑宇、謝慧怡、許芷瑛、劉姿琳告訴暨臺北市政
    府警察局刑事警察大隊報告臺灣士林地方檢察署檢察官偵查
    起訴及移送併辦。
    理    由
一、認定犯罪事實所憑之證據及理由：
　　上開犯罪事實，業據被告潘宥丞於本院審理中坦承不諱，並
    有共犯張智傑、戴瑋謙、楊曜綸、潘柏源、卓家慶、呂坤衛
    之證述在卷可證，且經如附表二編號5至7、14至16、21至23
    、25、26、34、36至51所示之告訴人黃彥誠、藍緯宸、梁鐘
    尹、林紫婕、陳婉筠、謝旻潔、黃芊霓、梁佑全、林聖傑、
    羅文聰、蔡詠臻、林元琪、邱育品、周岑縈、廖姵妗、王玉
    龍、劉襄含、賴昱樺、王佳惠、陳于姍、謝侑宇、謝慧怡、
    許芷瑛、劉姿琳、被害人黃尹貞、邱月娥、陳柔臻、陳炯耀
    於警詢中指訴明確（見附表二編號5至7、14至16、21至23、
    25、26、34、36至51「證據及卷頁所在欄」所示），另有如
    附表二編號5至7、14至16、21至23、25、26、34、36至51證
    據及卷頁所在欄所載之證據資料（見如附表二編號5至7、14
    至16、21至23、25、26、34、36至51「證據及卷頁所在欄」
    所示），核與被告自白相符，而可信實，被告上開犯行，足
    堪認定，應各依法論罪科刑。
二、論罪科刑之理由：
  ㈠核被告就附表二編號5至7、14至16、21至23、25、26、34、3
    6至51所示部分，均係犯刑法第339條之4第1項第2款之加重
    詐欺取財罪及洗錢防制法第14條第1項之洗錢罪。
　㈡按以自己犯罪之意思而參與，其所參與者雖非犯罪構成要件
    之行為，仍無解於共同正犯之罪責（最高法院66年台上字第
    2527號號判例意旨參照）。又共同正犯在犯意聯絡範圍內之
    行為，應同負全部責任（最高法院91年台上字第50號判例意
    旨參照）。被告受共犯張智傑之託而介紹呂坤衛、許忠幃進
    入其等所屬之詐欺集團，主觀上知悉介紹呂坤衛、許忠幃加
    入詐騙集團擔任車手，且目的在日後讓共犯張智傑因呂坤衛
    、許忠幃擔任車手獲取詐欺報酬後得以清償對己之債務，是
    被告與張智傑、呂坤衛、許忠幃及其等所屬詐騙集團成員間
    ，就上開犯行，具有相互利用之共同犯意，並各自分擔部分
    犯罪行為，以達犯罪之目的，屬遂行前開犯行不可或缺之重
    要組成，縱被告無法確知其他成員之分工，亦與其他成員無
    直接聯絡，均無礙於其共同正犯之成立，其等間有犯意聯絡
    及行為分擔，應依刑法第28條規定論以共同正犯。
　㈢被告就如附表二編號5至7、14至16、21至23、25、26、34、3
    6至51所示部分，分別係為求詐得附表二編號5至7、14至16
    、21至23、25、26、34、36至51所示告訴人、被害人之金錢
    之單一犯罪目的，而以一行為同時觸犯刑法第339條之4第1
    項第2款之三人以上共同詐欺取財罪、洗錢防制法第14條第1
    項之洗錢罪，其行為間亦有局部同一之情形，為想像競合犯
    ，依刑法第55條規定，均應從一重之三人以上共同詐欺取財
    罪處斷。
　㈣被告就如附表二編號5至7、14至16、21至23、25、26、34、3
    6至51所示部分，各次犯行犯意各別，行為互殊，應分論併
    罰。
　㈤洗錢防制法第16條第2項規定「犯前2條之罪，在偵查或審判
    中自白者，減輕其刑」。本案被告於審判中自白洗錢防制法
    第14條第1項之洗錢罪，雖其所犯之洗錢罪均係想像競合犯
    中之輕罪，惟本院於後述量刑時，亦一併衡酌該部分減輕事
    由，在加重詐欺取財罪之刑度內合併評價。
　㈥爰以行為人之責任為基礎，審酌被告竟僅因共犯張智傑積欠
    其債務，竟貪圖不法利益，貿然參與詐騙集團，遂行詐騙行
    為而共同參與詐騙犯行，貪圖不勞而獲，價值觀念顯有偏差
    ，且所為製造金流之斷點，掩飾、隱匿詐欺犯罪所得之舉，
    除增加檢警查緝難度，更造成告訴人、被害人之財物損失且
    難以追回，助長詐欺犯罪盛行，危害社會治安，所為實值非
    難；惟念被告犯後尚知坦承犯行，而合於洗錢防制法第16條
    第2項減刑規定，且已與附表二編號36、38所示之告訴人林
    元琪、被害人邱月娥成立調解，然其仍未依約履行，且未與
    其他告訴人、被害人達成和解，亦未賠償其等之損害，另考
    量被告於該詐欺集團之角色分工及參與程度，兼衡被告自述
    之智識程度，家庭生活狀況、工作經濟情形（見本院卷第17
    8頁）暨其犯罪動機、手段與目的等一切情狀，分別量處如
    附表一編號5至7、14至16、21至23、25、26、34、36至51所
    示之刑，並合併定其應執行之刑。
　㈦沒收部分：
　  按共同正犯犯罪所得之沒收或追徵，應就各人所分得之數為
    之。又所謂各人「所分得」之數，係指各人「對犯罪所得有
    事實上之處分權限」而言，其各成員有無犯罪所得、所得數
    額，係關於沒收、追繳或追徵標的犯罪所得範圍之認定，雖
    非屬犯罪事實有無之認定，不適用「嚴格證明法則」，無須
    證明至毫無合理懷疑之確信程度，事實審法院仍應視具體個
    案之實際情形，於各共同正犯有無犯罪所得，或犯罪所得多
    寡，綜合卷證資料及調查結果，依自由證明程序釋明其合理
    之依據而為認定，倘若共同正犯各成員內部間，對於不法利
    得分配明確時，應依各人實際分配所得宣告沒收；若共同正
    犯成員對不法所得並無處分權限，與其他成員亦無事實上之
    共同處分權限者，自不予諭知沒收；然若共同正犯各成員對
    於不法利得享有共同處分權限時，則仍應負共同沒收之責（
    最高法院106年度台上字第539號判決意旨可資參照）。查：
　⒈被告於本院供稱：我之所以幫共犯張智傑招募人手，介紹共
    犯呂坤衛、許忠幃加入本案詐欺集團，是因共犯張智傑欠我
    新臺幣（下同）2萬多元，一直還不出來，為了想辦法讓他
    趕快還我錢，所以我幫他招募、介紹共犯呂坤衛、許忠幃，
    後來共犯張智傑就還我9,000元，如以9,000元計算犯罪所得
    並沒收無意見等語（見本院卷第138頁），足認被告為求自
    身債權獲償，乃為本案犯罪行為，其因違法行為所獲取共犯
    張智傑因此清償之9,000元，仍屬其犯罪所得，然上開犯罪
    所得，業經臺灣臺北地方法院108年度原訴字第36號、109年
    度訴字第496號判決中宣告沒收（見本院111年度金訴字第30
    2號卷二第211頁、第212頁），為免被告受雙重沒收之不利
    益，就上開犯罪所得不再宣告沒收。
　⒉按犯洗錢防制法第14條之罪，其所移轉、變更、掩飾、隱匿
    、收受、取得、持有、使用之財物或財產上利益，沒收之；
    犯第15條之罪，其所收受、持有、使用之財物或財產上利益
    ，亦同，洗錢防制法第18條第1項定有明文。至被告就其所
    參與加重詐欺取財犯行中想像競合犯洗錢防制法第14條第1
    項之一般洗錢罪者，依洗錢防制法第18條第1項前段雖規定
    就所收受之財產利益部分予以宣告沒收。惟因洗錢行為之標
    的是否限於行為人者始得宣告沒收，法無明文，是倘法條未
    規定「不問屬於犯罪行為人與否均沒收」時，自仍以屬於被
    告所有者為限，始應予沒收。查共犯潘柏源、卓家慶、呂坤
    衛已將提領之詐得款項經由共犯戴瑋謙轉交予共犯楊曜綸、
    張智傑，其等於扣除報酬後，已將剩餘款項再轉交予其等所
    屬之詐騙集團成員，足見此等款項非屬被告所有，亦無證據
    證明被告就此等款項具有事實上之管領處分權限，參酌上開
    所述，自無從就附表二所示被害人遭詐騙之款項，依洗錢防
    制法第18條第1項宣告沒收。
據上論斷，應依刑事訴訟法第299條第1項前段、第273條之1第1
項，洗錢防制法第14條第1項，刑法第11條前段、第28條、第339
條之4第1項第2款、第55條、第51條第5款，刑法施行法第1條之1
第1項，判決如主文。
本案經檢察官陳姿雯提起公訴，檢察官王芷翎到庭執行職務。
中　　華　　民　　國　　111 　年　　10　　月　　31　　日
                        刑事第三庭法  官  黃怡瑜 
以上正本證明與原本無異。
如不服本判決應於收受送達後20日內向本院提出上訴書狀，並應
敘述具體理由。其未敘述上訴理由者，應於上訴期間屆滿後20 
日內向本院補提理由書 （均須按他造當事人之人數附繕本 ）「
切勿逕送上級法院」。
                                  書記官  張湘翎
中　　華　　民　　國　　111 　年　　10　　月　　31　　日
附錄本案論罪科刑法條全文：
刑法第339條之4
犯第339條詐欺罪而有下列情形之一者，處1年以上7年以下有期
徒刑，得併科1百萬元以下罰金：
一、冒用政府機關或公務員名義犯之。
二、三人以上共同犯之。
三、以廣播電視、電子通訊、網際網路或其他媒體等傳播工具，
    對公眾散布而犯之。
前項之未遂犯罰之。
洗錢防制法第14條
有第二條各款所列洗錢行為者，處7年以下有期徒刑，併科新臺
幣5百萬元以下罰金。
前項之未遂犯罰之。
前二項情形，不得科以超過其特定犯罪所定最重本刑之刑。
【附表一】
編號 犯罪事實 起訴之被告範圍 主文（主刑部分） 1 本案詐欺集團附表二編號1所示告訴人肖新平部分（即起訴書所載本案詐欺集團詐欺起訴書附表編號1所示告訴人肖新平部分） 張智傑 楊曜綸 戴瑋謙 潘柏源   2 本案詐欺集團附表二編號2所示告訴人曾景鈺部分（即起訴書所載本案詐欺集團詐欺起訴書附表編號2所示告訴人曾景鈺部分） 張智傑  3 本案詐欺集團附表二編號3所示告訴人鄭光蓉部分（即起訴書所載本案詐欺集團詐欺起訴書附表編號3所示告訴人鄭光蓉部分） 張智傑  4 本案詐欺集團附表二編號4所示告訴人曾莛汝部分（即起訴書所載本案詐欺集團詐欺起訴書附表編號4所示告訴人曾莛汝部分） 張智傑  5 本案詐欺集團附表二編號5所示告訴人黃彥誠部分（即起訴書所載本案詐欺集團詐欺起訴書附表編號5所示告訴人黃彥誠部分） 張智傑 潘宥丞 呂坤衛 潘宥丞犯三人以上共同詐欺取財罪，處有期徒刑壹年。  6 本案詐欺集團附表二編號6所示告訴人藍緯宸部分（即起訴書所載本案詐欺集團詐欺起訴書附表編號6所示告訴人藍緯宸部分） 張智傑 楊曜綸 戴瑋謙 潘柏源 潘宥丞 呂坤衛  潘宥丞犯三人以上共同詐欺取財罪，處有期徒刑壹年。  7 本案詐欺集團附表二編號7所示告訴人梁鐘尹部分（即起訴書所載本案詐欺集團詐欺起訴書附表編號7所示告訴人梁鐘尹部分） 張智傑 潘宥丞 呂坤衛  潘宥丞犯三人以上共同詐欺取財罪，處有期徒刑壹年。  8 本案詐欺集團附表二編號8所示告訴人羅芃羽部分（即起訴書所載本案詐欺集團詐欺起訴書附表編號8所示告訴人羅芃羽部分） 張智傑 楊曜綸 戴瑋謙 潘柏源  9 本案詐欺集團附表二編號9所示告訴人劉詠茵部分（即起訴書所載本案詐欺集團詐欺起訴書附表編號9所示告訴人劉詠茵部分） 張智傑 楊曜綸 戴瑋謙 潘柏源  10 本案詐欺集團附表二編號10所示被害人黃巧蓉部分（即起訴書所載本案詐欺集團詐欺起訴書附表編號10所示被害人黃巧蓉部分） 張智傑 楊曜綸 戴瑋謙 潘柏源  11 本案詐欺集團附表二編號11所示告訴人邱詩文部分（即起訴書所載本案詐欺集團詐欺起訴書附表編號11所示告訴人邱詩文部分） 張智傑 楊曜綸 戴瑋謙 潘柏源  12 本案詐欺集團附表二編號12所示被害人陳涵筠部分（即起訴書所載本案詐欺集團詐欺起訴書附表編號12所示被害人陳涵筠部分） 張智傑  13 本案詐欺集團附表二編號13所示告訴人魏淑菁部分（即起訴書所載本案詐欺集團詐欺起訴書附表編號13所示告訴人魏淑菁部分） 張智傑  14 本案詐欺集團附表二編號14所示被害人黃尹貞部分（即起訴書所載本案詐欺集團詐欺起訴書附表編號14所示被害人黃尹貞部分） 張智傑 楊曜綸 戴瑋謙 潘宥丞 呂坤衛  潘宥丞犯三人以上共同詐欺取財罪，處有期徒刑壹年。  15  本案詐欺集團附表二編號15所示告訴人林紫婕部分（即起訴書所載本案詐欺集團詐欺起訴書附表編號15所示告訴人林紫婕部分） 張智傑 楊曜綸 潘宥丞  潘宥丞犯三人以上共同詐欺取財罪，處有期徒刑壹年。  16 本案詐欺集團附表二編號16所示告訴人陳婉筠部分（即起訴書所載本案詐欺集團詐欺起訴書附表編號16所示告訴人陳婉筠部分） 張智傑 楊曜綸 潘宥丞 呂坤衛 潘宥丞犯三人以上共同詐欺取財罪，處有期徒刑壹年。   17 本案詐欺集團附表二編號17所示被害人李恩頡部分（即起訴書所載本案詐欺集團詐欺起訴書附表編號17所示被害人李恩頡部分） 張智傑 楊曜綸   18 本案詐欺集團附表二編號18所示告訴人游智惟部分（即起訴書所載本案詐欺集團詐欺起訴書附表編號18所示告訴人游智惟部分） 張智傑 楊曜綸 戴瑋謙 潘柏源   19 本案詐欺集團附表二編號19所示被害人吳依馨部分（即起訴書所載本案詐欺集團詐欺起訴書附表編號19所示被害人吳依馨部分） 張智傑 楊曜綸  20 本案詐欺集團附表二編號20所示被害人林珍至部分（即起訴書所載本案詐欺集團詐欺起訴書附表編號20所示被害人林珍至部分） 張智傑 卓家慶   21 本案詐欺集團附表二編號21所示告訴人謝旻潔部分（即起訴書所載本案詐欺集團詐欺起訴書附表編號21所示告訴人謝旻潔部分） 張智傑 楊曜綸 戴瑋謙 潘宥丞 呂坤衛 潘宥丞犯三人以上共同詐欺取財罪，處有期徒刑壹年。  22 本案詐欺集團附表二編號22所示告訴人黃芊霓部分（即起訴書所載本案詐欺集團詐欺起訴書附表編號22所示告訴人黃芊霓部分） 張智傑 楊曜綸 戴瑋謙 潘宥丞 呂坤衛 潘宥丞犯三人以上共同詐欺取財罪，處有期徒刑壹年。  23 本案詐欺集團附表二編號23所示告訴人梁佑全部分（即起訴書所載本案詐欺集團詐欺起訴書附表編號23所示告訴人梁佑全部分） 張智傑 楊曜綸 戴瑋謙 潘宥丞 呂坤衛  潘宥丞犯三人以上共同詐欺取財罪，處有期徒刑壹年。  24 本案詐欺集團附表二編號24所示告訴人劉咨均部分（即起訴書所載本案詐欺集團詐欺起訴書附表編號24所示告訴人劉咨均部分） 張智傑 楊曜綸 戴瑋謙 潘柏源 卓家慶   25 本案詐欺集團附表二編號25所示告訴人林聖傑部分（即起訴書所載本案詐欺集團詐欺起訴書附表編號25所示告訴人林聖傑部分） 張智傑 楊曜綸 戴瑋謙 潘柏源 潘宥丞  潘宥丞犯三人以上共同詐欺取財罪，處有期徒刑壹年。  26 本案詐欺集團附表二編號26所示告訴人羅文聰部分（即起訴書所載本案詐欺集團詐欺起訴書附表編號26所示告訴人羅文聰部分） 張智傑 楊曜綸 戴瑋謙 潘柏源 潘宥丞  潘宥丞犯三人以上共同詐欺取財罪，處有期徒刑壹年。  27 本案詐欺集團附表二編號27所示告訴人楊蓓芬部分（即起訴書所載本案詐欺集團詐欺起訴書附表編號27所示告訴人楊蓓芬部分） 張智傑  28 本案詐欺集團附表二編號28所示告訴人吳宜娜部分（即起訴書所載本案詐欺集團詐欺起訴書附表編號28所示告訴人吳宜娜部分） 張智傑  29 本案詐欺集團附表二編號29所示告訴人梁家慶部分（即起訴書所載本案詐欺集團詐欺起訴書附表編號29所示告訴人梁家慶部分） 張智傑  30 本案詐欺集團附表二編號30所示告訴人賴育君部分（即起訴書所載本案詐欺集團詐欺起訴書附表編號30所示告訴人賴育君部分） 張智傑 楊曜綸 戴瑋謙   31 本案詐欺集團附表二編號31所示告訴人張曉慧部分（即起訴書所載本案詐欺集團詐欺起訴書附表編號31所示告訴人張曉慧部分） 張智傑 楊曜綸   32 本案詐欺集團附表二編號32所示告訴人陳韋任部分（即起訴書所載本案詐欺集團詐欺起訴書附表編號32所示告訴人陳韋任部分） 張智傑 楊曜綸 戴瑋謙 潘柏源   33 本案詐欺集團附表二編號33所示被害人楊薇玉部分（即起訴書所載本案詐欺集團詐欺起訴書附表編號33所示被害人楊薇玉部分） 張智傑  34 本案詐欺集團附表二編號34所示告訴人蔡詠臻部分（即起訴書所載本案詐欺集團詐欺起訴書附表編號34所示告訴人蔡詠臻部分） 張智傑 楊曜綸 戴瑋謙 潘柏源 潘宥丞 潘宥丞犯三人以上共同詐欺取財罪，處有期徒刑壹年。  35 本案詐欺集團附表二編號35所示告訴人陳慶叡部分（即起訴書所載本案詐欺集團詐欺起訴書附表編號35所示告訴人陳慶叡部分） 張智傑 楊曜綸 戴瑋謙 潘柏源  36 本案詐欺集團附表二編號36所示告訴人林元琪部分（即起訴書所載本案詐欺集團詐欺起訴書附表編號36所示告訴人林元琪部分） 張智傑 楊曜綸 戴瑋謙 潘柏源 潘宥丞 潘宥丞犯三人以上共同詐欺取財罪，處有期徒刑壹年。  37 本案詐欺集團附表二編號37所示告訴人邱育品部分（即起訴書所載本案詐欺集團詐欺起訴書附表編號37所示告訴人邱育品部分） 張智傑 楊曜綸 戴瑋謙 潘柏源 潘宥丞 潘宥丞犯三人以上共同詐欺取財罪，處有期徒刑壹年。  38 本案詐欺集團附表二編號38所示被害人邱月娥部分（即起訴書所載本案詐欺集團詐欺起訴書附表編號38所示被害人邱月娥部分） 張智傑 楊曜綸 戴瑋謙 潘柏源 潘宥丞 潘宥丞犯三人以上共同詐欺取財罪，處有期徒刑壹年。  39  本案詐欺集團附表二編號39所示告訴人周岑縈部分（即起訴書所載本案詐欺集團詐欺起訴書附表編號39所示告訴人周岑縈部分） 張智傑 楊曜綸 戴瑋謙 潘柏源 潘宥丞 潘宥丞犯三人以上共同詐欺取財罪，處有期徒刑壹年。  40 本案詐欺集團附表二編號40所示告訴人廖姵妗部分（即起訴書所載本案詐欺集團詐欺起訴書附表編號40所示告訴人廖姵妗部分） 張智傑 楊曜綸 戴瑋謙 潘柏源 潘宥丞  潘宥丞犯三人以上共同詐欺取財罪，處有期徒刑壹年。  41 本案詐欺集團附表二編號41所示告訴人王玉龍部分（即起訴書所載本案詐欺集團詐欺起訴書附表編號41所示告訴人王玉龍部分） 張智傑 楊曜綸 戴瑋謙 潘柏源 潘宥丞 潘宥丞犯三人以上共同詐欺取財罪，處有期徒刑壹年。  42 本案詐欺集團附表二編號42所示告訴人劉襄含部分（即起訴書所載本案詐欺集團詐欺起訴書附表編號42所示告訴人劉襄含部分） 張智傑 楊曜綸 戴瑋謙 潘柏源 潘宥丞 潘宥丞犯三人以上共同詐欺取財罪，處有期徒刑壹年。  43 本案詐欺集團附表二編號43所示告訴人賴昱樺部分（即起訴書所載本案詐欺集團詐欺起訴書附表編號43所示告訴人賴昱樺部分） 張智傑 楊曜綸 戴瑋謙 潘柏源 潘宥丞 潘宥丞犯三人以上共同詐欺取財罪，處有期徒刑壹年。  44 本案詐欺集團附表二編號44所示被害人陳柔臻部分（即起訴書所載本案詐欺集團詐欺起訴書附表編號44所示被害人陳柔臻部分） 張智傑 楊曜綸 戴瑋謙 潘柏源 潘宥丞 潘宥丞犯三人以上共同詐欺取財罪，處有期徒刑壹年。  45 本案詐欺集團附表二編號45所示告訴人王佳惠部分（即起訴書所載本案詐欺集團詐欺起訴書附表編號45所示告訴人王佳惠部分） 張智傑 楊曜綸 戴瑋謙 潘柏源 潘宥丞 潘宥丞犯三人以上共同詐欺取財罪，處有期徒刑壹年。 46 本案詐欺集團附表二編號46所示告訴人陳于姍部分（即起訴書所載本案詐欺集團詐欺起訴書附表編號46所示告訴人陳于姍部分） 張智傑 楊曜綸 戴瑋謙 潘柏源 潘宥丞 潘宥丞犯三人以上共同詐欺取財罪，處有期徒刑壹年。 47 本案詐欺集團附表二編號47所示告訴人謝侑宇部分（即起訴書所載本案詐欺集團詐欺起訴書附表編號47所示告訴人謝侑宇部分） 張智傑 楊曜綸 戴瑋謙 潘柏源 潘宥丞 潘宥丞犯三人以上共同詐欺取財罪，處有期徒刑壹年。 48 本案詐欺集團附表二編號48所示被害人陳炯耀部分（即起訴書所載本案詐欺集團詐欺起訴書附表編號48所示被害人陳炯耀部分） 張智傑 楊曜綸 戴瑋謙 潘柏源 潘宥丞 潘宥丞犯三人以上共同詐欺取財罪，處有期徒刑壹年。 49 本案詐欺集團附表二編號49所示告訴人謝慧怡部分（即起訴書所載本案詐欺集團詐欺起訴書附表編號49所示告訴人謝慧怡部分） 張智傑 楊曜綸 戴瑋謙 潘宥丞 呂坤衛 潘宥丞犯三人以上共同詐欺取財罪，處有期徒刑壹年。 50 本案詐欺集團附表二編號50所示告訴人許芷瑛部分（即起訴書所載本案詐欺集團詐欺起訴書附表編號50所示告訴人許芷瑛部分） 張智傑 楊曜綸 戴瑋謙 潘宥丞 呂坤衛 潘宥丞犯三人以上共同詐欺取財罪，處有期徒刑壹年。 51 本案詐欺集團附表二編號51所示告訴人劉姿琳部分（即起訴書所載本案詐欺集團詐欺起訴書附表編號51所示告訴人劉姿琳部分） 張智傑 楊曜綸 戴瑋謙 潘宥丞 呂坤衛 潘宥丞犯三人以上共同詐欺取財罪，處有期徒刑壹年。 
【附表二】
編號 告訴人／被害人 詐欺手段 匯款時間 匯款金額 （新臺幣） 提款地點 提領人 提領時間 提領金額（新臺幣；不含手續費） 備註 證據及卷頁所在 1 告訴人 肖新平 詐欺集團成員於108年6月14日17時11分許，假冒網購及銀行客服人員，撥打電話向肖新平佯稱：因網站遭駭客入侵，致多訂20組尚未結帳，須依指示只能取消云云，肖新平陷於錯誤，而依指示將款項匯入中華郵政帳號：00000000000000號帳戶（戶名：詹証凱）。 108年6月15日15時3分10秒  29,986元 臺北市○○區○○○路000號1樓（全家便利商店玉泉店） 潘柏源 108年6月15日15時45分46秒 20,000元  ①告訴人肖新平於警詢之證述（108年度偵字第16093號卷一第215頁至第217頁）    ②中華郵政存簿儲金帳號：00000000000000號帳戶基本資料及交易明細（108年度偵字第10738號第94頁至第95頁） ③臺北市政府警察局大同分局詐欺熱點監視器調閱情形一覽表、監視錄影畫面翻拍照片（108年度偵字第10738號第66頁、第67頁、108年度偵字第16093號卷一第474頁） 2 告訴人 曾景鈺 詐欺集團成員於108年6月15日15時許，假冒生醫公司及銀行服務人員，撥打電話向曾景鈺佯稱：因公司疏失，須配合解除訂單云云，曾景鈺陷於錯誤，而依指示將款項匯入中華郵政帳號：00000000000000號帳戶（戶名：詹証凱）。 108年6月15日15時37分26秒   5,123元 臺北市○○區○○○路000號1樓（全家便利商店玉泉店） 潘柏源 108年6月15日15時47分13秒 15,000元 （與編號1肖新平匯入款項一起領出） ①戴瑋謙經臺灣高等法院110年度上訴字第906號判決1年確定 ②楊曜綸經臺灣士林地方法院109年度審金訴字第193號判決1年2月確定 ③潘柏源經臺灣高等法院109年度上訴字第728號判決1年1月確定 ④臺灣士林地方檢察署檢察官111年度偵緝字第461號併辦意旨書 ①告訴人曾景鈺於警詢之證述（108年度偵字第16093號卷一第200頁至第201頁） ②中華郵政存簿儲金帳號：00000000000000號帳戶基本資料及交易明細（108年度偵字第10738號第94頁至第95頁） ③臺北市政府警察局大同分局詐欺熱點監視器調閱情形一覽表、監視錄影畫面翻拍照片（108年度偵字第10738號第66頁、第67頁、108年度偵字第16093號卷一第474頁）　 ④臺灣高等法院110年度上訴字第906號判決（108年度偵字第16093號卷二第209頁至第231頁） ⑤臺灣士林地方法院109年度審金訴字第193號判決（108年度偵字第16093號卷二第193頁至第200頁） ⑥臺灣高等法院109年度上訴字第728號判決（108年度偵字第16093號卷二第267頁至第289頁）　 3 告訴人 鄭光蓉 詐欺集團成員於108年6月11日及15日，假冒MKUP人員及郵局客服人員撥打電話予鄭光蓉，向其佯稱因：內部人員疏失誤將其升級為會員，須配合取消云云，鄭光蓉不疑有他而依指示將款項匯入中華郵政帳號：00000000000000號帳戶（戶名：詹証凱）。 108年6月15日16時9分31秒  11,930元 臺北市○○區○○○○0段00號（臺北圓環郵局） 潘柏源  108年6月15日16時45分21秒 20,000元 ①戴瑋謙經臺灣高等法院110年度上訴字第906號判決1年1月確定 ②楊曜綸經臺灣士林地方法院109年度審金訴字第193號判決1年2月確定 ③潘柏源經臺灣高等法院109年度上訴字第728號判決1年1月確定 ④臺灣士林地方檢察署檢察官111年度偵緝字第461號併辦意旨書 ①告訴人鄭光蓉於警詢之證述（108年度偵字第16093號卷一第209頁至第211頁） ②中華郵政存簿儲金帳號：00000000000000號帳戶基本資料及交易明細（108年度偵字第10738號第94頁至第95頁） ③監視錄影畫面翻拍照片（108年度偵字第16093號卷一第474頁） ④臺灣高等法院110年度上訴字第906號判決（108年度偵字第16093號卷二第209頁至第231頁） ⑤臺灣士林地方法院109年度審金訴字第193號判決（108年度偵字第16093號卷二第193頁至第200頁） ⑥臺灣高等法院109年度上訴字第728號判決（108年度偵字第16093號卷二第267頁至第289頁）　　　　    108年6月15日16時26分14秒   9,985元   108年6月15日16時47分2秒  2,000元   4 告訴人 曾莛汝 詐欺集團成員於108年6月15日15時許，假冒為MKUP彩妝賣家撥打電話予曾莛汝，向其佯稱：須配合取消訂單云云，致曾莛汝不疑有他而將款項匯入中華郵政帳號：00000000000000號帳戶（戶名：詹証凱）。 108年6月16日16時32分25秒  10,345元 臺北市○○區○○○○0段00號（臺北圓環郵局） 潘柏源  108年6月15日16時53分12秒 11,000元 （與編號3鄭光蓉匯入款項一起領出） ①戴瑋謙經臺灣高等法院110年度上訴字第906號判決1年1月確定 ②楊曜綸經臺灣士林地方法院109年度審金訴字第193號判決1年2月確定 ③潘柏源經臺灣高等法院109年度上訴字第728號判決1年1月確定 ④臺灣士林地方檢察署檢察官111年度偵緝字第461號併辦意旨書 　  ①告訴人曾莛汝於警詢之證述（108年度偵字第16093號卷一第206頁至第208頁） ②中華郵政存簿儲金帳號：00000000000000號帳戶基本資料及交易明細（108年度偵字第10738號第94頁至第95頁）　 ③監視錄影畫面翻拍照片（108年度偵字第16093號卷一第475頁） ④臺灣高等法院110年度上訴字第906號判決（108年度偵字第16093號卷二第209頁至第231頁） ⑤臺灣士林地方法院109年度審金訴字第193號判決（108年度偵字第16093號卷二第193頁至第200頁） ⑥臺灣高等法院109年度上訴字第728號判決（108年度偵字第16093號卷二第267頁至第289頁）　　　　 5 告訴人 黃彥誠 詐欺集團成員於108年6月15日16時15分許，假冒網購賣家及銀行客服人員，撥打電話向黃彥誠佯稱：因人員疏失誤設為高級會員，將多扣5,000元云云，黃彥誠不疑有他，而將款項匯入中華郵政帳號：00000000000000號帳戶（戶名：詹証凱）。 108年6月15日17時12分35秒   5,985元 臺北市○○區○○○○000號（全家便利商店金慶店） 呂坤衛 108年6月15日17時28分8秒 13,000元 （含非本案被害人匯入款項） ①戴瑋謙經臺灣高等法院110年度上訴字第906號判決1年確定 ②楊曜綸經臺灣士林地方法院109年度審金訴字第193號判決1年2月確定 ③潘柏源經臺灣高等法院109年度上訴字第728號判決1年確定 ④臺灣士林地方檢察署檢察官111年度偵緝字第461號併辦意旨書 　 ①告訴人黃彥誠於警詢之證述（108年度偵字第16093號卷一第197頁至第198頁） ②中華郵政存簿儲金帳號：00000000000000號帳戶交易明細（108年度偵字第16093號卷一第501頁）　 ③監視錄影畫面翻拍照片（108年度偵字第16093號卷一第475頁） ④臺灣高等法院110年度上訴字第906號判決（108年度偵字第16093號卷二第209頁至第231頁） ⑤臺灣士林地方法院109年度審金訴字第193號判決（108年度偵字第16093號卷二第193頁至第200頁） ⑥臺灣高等法院109年度上訴字第728號判決（108年度偵字第16093號卷二第267頁至第289頁）　　　　　　 6 告訴人 藍緯宸 詐欺集團成員於108年6月15日16時47分許，假冒美咖賣家，撥打電話向藍緯宸佯稱：須配合取消設定分期付款云云，藍緯宸不疑有他，而依指示將款項匯入中華郵政帳號：00000000000000號帳戶（戶名：詹証凱）。 108年6月15日17時27分25秒  28,912元 臺北市○○區○○○○000號（全家便利商店金慶店） 呂坤衛  108年6月15日17時31分42秒 20,000元  ①告訴人藍緯宸於警詢之證述（108年度偵字第16093號卷一第218頁至第219頁） ②中華郵政存簿儲金帳號：00000000000000號帳戶交易明細（108年度偵字第16093號卷一第501頁）　 ③監視錄影畫面翻拍照片（108年度偵字第16093號卷一第475頁）　　　         108年6月15日17時32分42秒  8,000元   7 告訴人 梁鐘尹 詐欺集團成員於108年6月15日16時29分許，假冒網購及銀行客服人員，撥打電話向梁鐘尹佯稱：須配合解除訂單設定云云，梁鐘尹不疑有他，而依指示將款項匯入中華郵政帳號：00000000000000號帳戶（戶名：詹証凱）。 108年6月15日17時36分59秒  15,989元  臺北市○○區○○○○000號（全聯福利中心圓環店國泰世華銀行自動櫃員機） 呂坤衛  108年6月15日17時40分42秒  1,000元 ①戴瑋謙經臺灣高等法院110年度上訴字第906號判決1年1月確定 ②楊曜綸經臺灣士林地方法院109年度審金訴字第193號判決1年2月確定 ③潘柏源經臺灣高等法院109年度上訴字第728號判決1年2月確定 ④臺灣士林地方檢察署檢察官111年度偵緝字第461號併辦意旨書 　 ①告訴人梁鐘尹於警詢之證述（108年度偵字第16093號卷一第203頁至第205頁） ②中華郵政存簿儲金帳號：00000000000000號帳戶基本資料及交易明細（108年度偵字第10738號第94頁、第96頁、108年度偵字第16093號卷一第502頁） ③監視錄影畫面翻拍照片（108年度偵字第16093號卷一第475頁）　　　 ④臺北市政府警察局大同分局詐欺熱點監視器調閱情形一覽表（108年度偵字第10738號第66頁） ⑤臺灣高等法院110年度上訴字第906號判決（108年度偵字第16093號卷二第209頁至第231頁） ⑥臺灣士林地方法院109年度審金訴字第193號判決（108年度偵字第16093號卷二第193頁至第200頁） ⑦臺灣高等法院109年度上訴字第728號判決（108年度偵字第16093號卷二第267頁至第289頁）　　　　        108年6月15日17時42分14秒 16,000元   8 告訴人 羅芃羽 詐欺集團成員於108年6月15日20時12分許，假冒網購賣家客服人員，撥打電話向羅芃羽佯稱：因系統錯誤致重複扣款云云，羅芃羽不疑有他，而依指示將款項匯入台北富邦銀行帳號：000000000000號帳戶（戶名：唐意婷）。 108年6月15日20時57分45秒  29,989元  臺北市○○區○○○000號（玉山銀行建成分行） 潘柏源  108年6月15日21時5分13秒 20,000元  ①告訴人羅芃羽於警詢之證述（108年度偵字第16093號卷一第232頁至第235頁）  ②台北富邦銀行帳號：000000000000號帳戶交易明細（108年度偵字第16093號卷一第503頁）  ③監視錄影畫面翻拍照片（108年度偵字第16093號卷一第477頁）　　        108年6月15日21時6分47秒 20,000元      108年6月15日20時59分10秒  17,123元   108年6月15日21時8分1秒 20,000元 （含非本案被害人匯入款項）    9 告訴人 劉詠茵 詐欺集團成員於108年6月15日20時17分許，假冒網購賣家客服人員，撥打電話向劉詠茵佯稱：因系統錯誤致出現多筆訂單云云款，劉詠茵不疑有他，而依指示將款項匯入台北富邦銀行帳號：000000000000號帳戶（戶名：唐意婷）。 108年6月15日21時14分34秒  29,994元 臺北市○○區○○○○000號（華南銀行建成分行） 潘柏源  108年6月15日21時19分2秒 20,000元  ①告訴人劉詠茵於警詢之證述（108年度偵字第16093號卷一第226頁至第228頁）  ②台北富邦銀行帳號：000000000000號帳戶交易明細（108年度偵字第16093號卷一第503頁至第504頁） ③監視錄影畫面翻拍照片（108年度偵字第16093號卷一第477頁至第478頁）　　        108年6月15日21時19分47秒  20,000元 （含非本案被害人匯入款項）    10 被害人 黃巧蓉 詐欺集團成員於108年6月15日21時許，假冒網購賣家客服人員，撥打電話向黃巧蓉佯稱因系統錯誤致重複下單云云，黃巧蓉不疑有他，而依指示將款項匯入台北富邦銀行帳號：000000000000號帳戶（戶名：唐意婷）。 108年6月15日21時20分38秒  12,274元 臺北市○○區○○○○0段00號（合作金庫銀行大稻埕分行） 潘柏源 108年6月15日21時37分31秒 10,000元  ①證人黃巧蓉於警詢之證述（108年度偵字第16093號卷一第220頁至第221頁） ②台北富邦銀行帳號：000000000000號帳戶交易明細（108年度偵字第16093號卷一第504頁） ③監視錄影畫面翻拍照片（108年度偵字第16093號卷一第478頁）    108年6月15日21時26分2秒   6,876元   108年6月15日21時40分13秒  8,000元   11 告訴人 邱詩文 詐欺集團成員於108年6月15日19時8分許，假冒為網購客服人員，撥打電話向其邱詩文佯稱因網站遭駭客入侵盜刷1萬多元，需依指示操作云云，邱詩文陷於錯誤，而依指示將款項匯入聯邦銀行帳號：000000000000號帳戶（戶名：唐意婷）。 108年6月15日20時17分24秒  20,987元 臺北市○○區○○○路000號（瑞興銀行建成分行）（起訴書附表誤載為臺北市○○區○○○○0段00號合庫商銀大稻埕分行，應予更正） 潘柏源  108年6月15日20時21分37秒 20,000元  ①告訴人邱詩文於警詢之證述（108年度偵字第16093號卷一第253頁至第254頁） ②聯邦銀行帳號：000000000000號帳戶基本資料及存摺存款明細表（108年度偵字第10738號第98頁至第99頁、108年度偵字第16093號卷一第509頁） ③監視錄影畫面翻拍照片（108年度偵字第16093號卷一第481頁）　　　    108年6月15日20時20分53秒  15,123元   108年6月15日20時22分52秒 9,000元          108年6月15日20時25分18秒 15,000元 （含非本案被害人匯入款項）   12 被害人 陳涵筠 詐欺集團成員於108年6月15日20時19分許，假冒網購客服及郵局人員撥打電話予陳涵筠，佯稱陳涵筠重複下訂單需解除交易云云，致陳涵筠陷於錯誤，依指示將款項匯入聯邦銀行帳號：000000000000號帳戶（戶名：唐意婷）。 108年6月15日20時52分11秒   8,985元 臺北市○○區○○○000號（玉山銀行建成分行） 潘柏源  108年6月15日21時0分25秒  9,000元 ①戴瑋謙經臺灣高等法院110年度上訴字第906號判決1年確定 ②楊曜綸經臺灣士林地方法院109年度審金訴字第193號判決1年2月確定 ③潘柏源經臺灣高等法院109年度上訴字第728號判決1年1月確定 ④臺灣士林地方檢察署檢察官111年度偵緝字第461號併辦意旨書 　 ①證人陳涵筠於警詢之證述（108年度偵字第16093號卷一第247頁至第249頁） ②聯邦銀行帳號：000000000000號帳戶基本資料及存摺存款明細表（108年度偵字第10738號第98頁至第99頁、108年度偵字第16093號卷一第509頁） ③監視錄影畫面翻拍照片（108年度偵字第16093號卷一第481頁） ④臺灣高等法院110年度上訴字第906號判決（108年度偵字第16093號卷二第209頁至第231頁） ⑤臺灣士林地方法院109年度審金訴字第193號判決（108年度偵字第16093號卷二第193頁至第200頁） ⑥臺灣高等法院109年度上訴字第728號判決（108年度偵字第16093號卷二第267頁至第289頁）　　　　 13 告訴人 魏淑菁 詐欺集團成員於108年6月15日18時30分許，假冒郵局人員，撥打電話向魏淑菁佯稱：先前網購商品誤設為分期約定轉帳，須依指示操作ATM以解除設定云云，致魏淑菁陷於錯誤，依指示將款項匯入聯邦銀行帳號：000000000000號帳戶（戶名：唐意婷）。 108年6月15日21時1分26秒  16,985元 臺北市○○區○○○○000號（華南銀行建成分行） 潘柏源  108年6月15日21時13分56秒 10,000元 ①戴瑋謙經臺灣高等法院110年度上訴字第906號判決1年1月確定 ②楊曜綸經臺灣士林地方法院109年度審金訴字第193號判決1年3月確定 ③潘柏源經臺灣高等法院109年度上訴字第728號判決1年3月確定 ④臺灣士林地方檢察署檢察官111年度偵緝字第461號併辦意旨書 　 ①告訴人魏淑菁於警詢之證述（108年度偵字第16093號卷一第250頁至第252頁） ②聯邦銀行帳號：000000000000號帳戶基本資料及存摺存款明細表（108年度偵字第10738號第98頁至第99頁、108年度偵字第16093號卷一第509頁） ③監視錄影畫面翻拍照片（108年度偵字第16093號卷一第482頁） ④臺灣高等法院110年度上訴字第906號判決（108年度偵字第16093號卷二第209頁至第231頁） ⑤臺灣士林地方法院109年度審金訴字第193號判決（108年度偵字第16093號卷二第193頁至第200頁） ⑥臺灣高等法院109年度上訴字第728號判決（108年度偵字第16093號卷二第267頁至第289頁）　　　　        108年6月15日21時14分49秒  5,000元          108年6月15日21時15分43秒  2,000元   14 被害人 黃尹貞 詐欺集團成員於108年6月15日20時許，假冒網購客服及銀行人員撥打電話予黃尹貞佯稱：黃尹貞遭盜刷，須依指示操作云云，致黃尹貞陷於錯誤，依指示將款項匯入合作金庫銀行帳號：0000000000000號帳戶（戶名：林偉聖）。 108年6月15日21時28分26秒   5,123元 臺北市○○區○○○○000號（統一超商南西店中國信託銀行自動櫃員機） 呂坤衛 108年6月15日21時59分9秒 20,000元 潘柏源經臺灣桃園地方法院109年度金訴字第136號、110年度金訴字第51號判決1年10月確定 ①證人黃尹貞於警詢之證述（108年度偵字第16093號卷一第245頁至第246頁） ②合作金庫銀行帳號：0000000000000號帳戶交易明細表（108年度偵字第16093號卷一第508頁） ③監視錄影畫面翻拍照片（108年度偵字第16093號卷一第480頁） ④臺灣桃園地方法院109年度金訴字第136號判決（108年度偵字第16093號卷二第403頁至第412頁）　 　　    108年6月15日21時32分48秒  16,997元   108年6月15日22時0分5秒 20,000元 （含非本案被害人匯入款項）   15  告訴人 林紫婕 詐欺集團成員於108年6月15日20時25分許，假冒網購客服及銀行人員，撥打電話向林紫婕佯稱：因誤將其設定為批發商，需依指示操作解除云云，林紫婕陷於錯誤，依指示將款項匯入合作金庫銀行帳號：0000000000000號帳戶（戶名：林偉聖）、中華郵政帳號：00000000000000號帳戶（戶名：王采蘋）。 108年6月15日21時36分50秒   8,547元  臺北市○○區○○○○000號1樓（全家便利商店金慶店） 呂坤衛 108年6月15日22時3分29秒 20,000元 （含非本案被害人匯入款項） ①戴瑋謙、呂坤衛經臺灣臺北地方法院108年度原訴字第36號、109年度訴字第496號判決1年1月在案 ②潘柏源經臺灣桃園地方法院109年度金訴字第136號、110年度金訴字第51號判決1年10月確定 ①告訴人林紫婕於警詢之證述（108年度偵字第16093號卷一第239頁至第241頁） ②合作金庫銀行帳號：0000000000000號帳戶交易明細表（108年度偵字第16093號卷一第508頁）　 ③中華郵政存簿儲金帳號：00000000000000號帳戶交易明細表（108年度偵字第16093號卷一第505頁） ④監視錄影畫面翻拍照片（108年度偵字第16093號卷一第480頁至第481頁、108年度偵字第10738號第70頁至第71頁）　 ⑤臺北市政府警察局大同分局詐欺熱點監視器調閱情形一覽表（108年度偵字第10738號第66頁） ⑥臺灣士林地方法院108年度審金訴字第217號判決（108年度偵字第16093號卷二第137頁至第143頁）    108年6月15日21時39分32秒  49,987元   108年6月15日22時4分33秒 20,000元          108年6月15日22時5分32秒 20,000元          108年6月15日22時6分29秒  1,000元      108年6月15日22時34分27秒  11,123元  臺北市○○區○○○○000號（全聯福利中心圓環店國泰世華銀行自動櫃員機） 卓家慶 108年6月15日22時37分34秒 20,000元 （含編號16陳婉筠匯入款項） 卓家慶經臺灣士林地方法院108年度審金訴字第217號判決1年確定     108年6月15日22時36分51秒   5,012元       16 告訴人 陳婉筠 詐欺集團成員於108年6月15日22時28分許，假冒網購客服及郵局人員撥打電話予陳婉筠，佯稱因內部疏失誤將陳婉筠設為批發戶，須配合更改設定，致陳婉筠陷於錯誤，依指示將款項匯入中華郵政帳號：00000000000000號帳戶（戶名：王采蘋）。 108年6月15日22時28分44秒  29,989元  臺北市○○區○○○○000號（全聯福利中心圓環店國泰世華銀行自動櫃員機） 卓家慶  108年6月15日22時38分27秒 20,000元 ①戴瑋謙、潘柏源、呂坤衛經臺灣臺北地方法院108年度原訴字第36號、109年度訴字第496號判決均1年3月在案 ②卓家慶經臺灣士林地方法院108年度審金訴字第217號判決1年2月確定 ①告訴人陳婉筠於警詢之證述（108年度偵字第16093號卷一第236頁至第238頁） ②中華郵政存簿儲金帳號：00000000000000號帳戶交易明細表（108年度偵字第16093號卷一第505頁至第506頁） ③監視錄影畫面翻拍照片（108年度偵字第16093號卷一第478頁至第479頁、108年度偵字第10738號第70頁至第71頁）　 ④臺北市政府警察局大同分局詐欺熱點監視器調閱情形一覽表（108年度偵字第10738號第66頁） ⑤臺灣士林地方法院108年度審金訴字第217號判決（108年度偵字第16093號卷二第137頁至第143頁）　     108年6月15日22時31分49秒  29,989元   108年6月15日22時39分16秒 20,000元      108年6月15日22時34分56秒   4,507元   108年6月15日22時40分8秒 20,000元      108年6月15日22時47分27秒  29,985元 臺北市○○區○○○○000號（陽信銀行長安分行） 呂坤衛 108年6月15日22時59分52秒 20,000元          108年6月15日23時0分32秒 20,000元      108年6月15日22時57分5秒  25,467元   108年6月15日23時1分13秒 16,000元   17 被害人 李恩頡 詐欺集團成員於108年6月31日16時10分許，，假冒為「101原創」客服人員撥打電話予李恩頡，向其佯稱：因內部疏失導致重複扣款，須依指示操作ATM以解除云云，致李恩頡陷於錯誤，依指示將款項匯入中華郵政帳號：00000000000000號帳戶（戶名：李建緯）。 108年6月30日21時39分12秒  29,987元 臺北市○○區○○路0段000號（華泰銀行內湖分行） 卓家慶  108年6月30日21時47分59秒 20,000元 ①戴瑋謙、呂坤衛經臺灣臺北地方法院108年度原訴字第36號、109年度訴字第496號判決1年1月、1年在案 ②卓家慶經臺灣士林地方法院108年度審金訴字第217號判決1年1月確定  ①證人李恩頡於警詢之證述（108年度偵字第16093號卷一第345頁至第346頁） ②中華郵政存簿儲金帳號：00000000000000號帳戶交易明細表（108年度偵字第16093號卷一第543頁） ③監視錄影畫面翻拍照片（108年度偵字第16093號卷一第496頁） ④臺灣士林地方法院108年度審金訴字第217號判決（108年度偵字第16093號卷二第137頁至第143頁）　        108年6月30日21時48分42秒 20,000元 （含非本案被害人匯入款項）   18 告訴人 游智惟 詐欺集團成員於108年6月30日19時36分許，撥打電話予游智惟，假冒為「富邦信用卡公司」客服人員，向其佯稱：因網路購物時信用卡出現問題，需依指示操作ATM云云，致游智惟陷於錯誤，依指示將款項匯入中華郵政帳號：00000000000000號帳戶（戶名：李建緯）。 108年6月30日21時41分17秒  29,985元 臺北市○○區○○路0段000號（華泰銀行內湖分行） 卓家慶  108年6月30日21時49分29秒 20,000元（含非本案被害人匯入款項） ①卓家慶經臺灣士林地方法院108年度審金訴字第217號判決1年1月確定 ②潘柏源於108年6月30日另案羈押中　 ①告訴人游智惟於警詢之證述（108年度偵字第16093號卷一第348頁至第351頁） ②中華郵政存簿儲金帳號：00000000000000號帳戶交易明細表（108年度偵字第16093號卷一第543頁） ③監視錄影畫面翻拍照片（108年度偵字第16093號卷一第496頁） ④臺灣士林地方法院108年度審金訴字第217號判決（108年度偵字第16093號卷二第137頁至第143頁）　　　         108年6月30日21時53分45秒 20,000元    19 被害人 吳依馨 詐欺集團成員於108年6月30日17時57分許，撥打電話予吳依馨，假冒為「101原創」客服人員，向其佯稱：因工讀生失誤將條碼誤刷成經銷商導致重複扣款，須依指示操作ATM以解除云云，致吳依馨陷於錯誤，依指示將款項匯入中華郵政帳號：00000000000000號帳戶（戶名：李建緯）。 108年6月30日21時18分46秒  29,987元 臺北市○○區○○路0段000號1樓（永豐銀行內湖分行） 卓家慶  108年6月30日21時23分29秒 20,000元 ①戴瑋謙、呂坤衛經臺灣臺北地方法院108年度原訴字第36號、109年度訴字第496號判決1年2月、1年1月在案 ②卓家慶經臺灣士林地方法院108年度審金訴字第217號判決1年1月確定 ①證人吳依馨於警詢之證述（108年度偵字第16093號卷一第352頁至第354頁） ②中華郵政存簿儲金帳號：00000000000000號帳戶交易明細表（108年度偵字第16093號卷一第543頁） ③監視錄影畫面翻拍照片（108年度偵字第16093號卷一第496頁）　　 ④臺灣士林地方法院108年度審金訴字第217號判決（108年度偵字第16093號卷二第137頁至第143頁）　        108年6月30日21時28分50秒  9,000元   20 被害人 林珍至 詐欺集團成員於108年6月15日假冒網購客服人員，撥打電話向林珍至佯稱誤遭設定分期多筆扣款，須依指示操作云云，林珍至信以為真，而將款項匯入華南銀行帳號：000000000000號帳戶（戶名：林玉淨）。 108年6月15日23時10分43秒  29,985元 臺北市○○區○○○0段00號（第一銀行建成分行） 卓家慶  108年6月15日23時22分4秒 20,000元 ①戴瑋謙經臺灣高等法院110年度上訴字第906號判決1年2月確定 ②楊曜綸經臺灣士林地方法院109年度審金訴字第193號判決1年3月確定 ③潘柏源經臺灣高等法院109年度上訴字第728號判決1年3月確定 ④臺灣士林地方檢察署檢察官111年度偵緝字第461號併辦意旨書 　 ①證人林珍至於警詢之證述（108年度偵字第16093號卷一第242頁至第244頁） ②華南銀行帳號：000000000000號帳戶客戶資料整合查詢交易明細（108年度偵字第10738號第110頁、第114頁、108年度偵字第16093號卷一第507頁） ③監視錄影畫面翻拍照片（108年度偵字第10738號第69頁）　 ④臺北市政府警察局大同分局詐欺熱點監視器調閱情形一覽表（108年度偵字第10738號第66頁） ⑤臺灣高等法院110年度上訴字第906號判決（108年度偵字第16093號卷二第209頁至第231頁） ⑥臺灣士林地方法院109年度審金訴字第193號判決（108年度偵字第16093號卷二第193頁至第200頁） ⑦臺灣高等法院109年度上訴字第728號判決（108年度偵字第16093號卷二第267頁至第289頁）    108年6月15日23時16分26秒  21,012元   108年6月15日23時22分51秒 20,000元          108年6月15日23時23分38秒 11,000元      108年6月15日23時25分13秒   8,976元   108年6月15日23時32分9秒  8,000元      108年6月16日0時4分22秒  29,989元 臺北市○○區○○○○000號（全聯福利中心圓環店國泰世華銀行自動櫃員機） 潘柏源 108年6月16日11時33分14秒 20,000元          108年6月16日11時34分32秒 10,000元   21 告訴人 謝旻潔 詐欺集團成員於108年6月15日16時40分許，假冒網購客服及銀行人員，撥打電話向謝旻潔佯稱：誤將謝旻潔誤設為經銷商，須依指示操作云云，致謝旻潔陷於錯誤，依指示將款項匯入中國信託銀行帳號：0000000000000號帳戶（戶名：林偉聖）。 108年6月15日17時39分47秒  46,987元  臺北市○○區○○○○000號（全聯福利中心圓環店國泰世華銀行自動櫃員機） 呂坤衛  108年6月15日17時47分44秒 20,000元 潘柏源經臺灣桃園地方法院109年度金訴字第136號、110年度金訴字第51號判決1年10月確定 ①告訴人謝旻潔於警詢之證述（108年度偵字第16093號卷一第261頁至第264頁） ②中國信託銀行帳號：0000000000000號自動化交易LOG資料（108年度偵字第16093號卷一第510頁）　 ③監視錄影畫面翻拍照片（108年度偵字第16093號卷一第482頁） ④臺灣桃園地方法院109年度金訴字第136號判決（108年度偵字第16093號卷二第403頁至第412頁）　　　        108年6月15日17時48分42秒 20,000元          108年6月15日17時49分39秒  7,000元      108年6月15日17時48分12秒  22,987元   108年6月15日17時51分58秒 20,000元          108年6月15日17時53分0秒  2,000元   22 告訴人 黃芊霓 詐欺集團成員於108年6月15日17時許撥打電話予黃芊霓佯稱：黃芊霓先前購物要解除匯款云云，黃芊霓不疑有他，依指示將款項匯入中國信託銀行帳號：0000000000000號帳戶（戶名：林偉聖）。 108年6月15日18時0分10秒    6,987元 臺北市○○區○○○○000號（統一超商南西店中國信託銀行自動櫃員機） 呂坤衛  108年6月15日18時7分0秒  7,000元 潘柏源經臺灣桃園地方法院109年度金訴字第136號、110年度金訴字第51號判決1年10月確定 ①告訴人黃芊霓於警詢之證述（108年度偵字第16093號卷一第258頁至第260頁） ②中國信託銀行帳號：0000000000000號自動化交易LOG資料（108年度偵字第16093號卷一第510頁）　 ③監視錄影畫面翻拍照片（108年度偵字第16093號卷一第483頁） ④臺灣桃園地方法院109年度金訴字第136號判決（108年度偵字第16093號卷二第403頁至第412頁）　　　    108年6月15日18時10分53秒  11,987元 臺北市○○區○○○○000號1樓（全家便利商店金慶店）  108年6月15日18時14分50秒 12,000元   23 告訴人 梁佑全 詐欺集團成員於108年6月15日18時23分許，假冒網購客服及銀行人員，撥打電話向梁佑全佯稱：因內部疏失，將其帳號設定為分期自動扣款，須依指示操作云云，致梁佑全陷於錯誤，依指示將款項匯入中國信託銀行帳號：0000000000000號帳戶（戶名：林偉聖）。 108年6月15日18時23分8秒   8,123元 臺北市○○區○○○○000號1樓（全家便利商店長慶店） 呂坤衛 108年6月15日18時30分46秒  8,000元 （含編號21謝旻潔匯入款項） 潘柏源經臺灣桃園地方法院109年度金訴字第136號、110年度金訴字第51號判決1年10月確定 ①告訴人梁佑全於警詢之證述（108年度偵字第16093號卷一第255頁至第257頁） ②中國信託銀行帳號：0000000000000號自動化交易LOG資料（108年度偵字第16093號卷一第510頁）　 ③監視錄影畫面翻拍照片（108年度偵字第16093號卷一第483頁）　　　        108年6月15日18時31分51秒  1,000元   24 告訴人 劉咨均 詐欺集團成員於108年6月15日20時54分許，假冒網購客服人員撥打電話予劉咨均佯稱：誤刷20筆訂單，須依指示操作始能退款云云，致劉咨均陷於錯誤，依指示將款項匯入中國信託銀行帳號：000000000000號帳戶（戶名：王彩蘋）。 108年6月15日22時55分39秒  29,989元 臺北市○○區○○○○000號1樓（全家便利商店長慶店）  卓家慶  108年6月15日23時0分26秒 20,000元  ①告訴人劉咨均於警詢之證述（108年度偵字第16093號卷一第265頁至第266頁） ②中國信託銀行帳號：000000000000號自動化交易LOG資料（108年度偵字第16093號卷一第513頁） ③監視錄影畫面翻拍照片（108年度偵字第16093號卷一第483頁至第484頁）　　　　　        108年6月15日23時1分25秒 20,000元 （含非本案被害人匯入款項）   25 告訴人 林聖傑 詐欺集團成員於108年6月17日17時許，假冒網購及郵局客服人員，撥打電話向林聖傑佯稱：其帳戶將遭扣款，須依指示解除設定云云，致林聖傑陷於錯誤，依指示將款項匯入中國信託銀行帳號：0000000000000號帳戶（戶名：鄭傑鴻）。 108年6月18日17時57分46秒   6,123元 臺北市○○區○○○○000號（統一超商毓鄰店） 許忠幃  108年6月18日18時22分4秒 10,000元 （含編號42劉襄含匯入款項） 許忠幃經臺灣士林地方法院108年度金訴字第204號判決1年1月確定 ①告訴人林聖傑於警詢之證述（108年度偵字第16093號卷一第279頁至第282頁） ②中國信託銀行帳號：0000000000000號自動化交易LOG資料（108年度偵字第16093號卷一第523頁） ③監視錄影畫面翻拍照片（108年度偵字第16093號卷一第487頁） ④臺灣士林地方法院108年度金訴字第204號判決（108年度偵字第16093號卷二第127頁至第135頁）　　　 26 告訴人 羅文聰 詐欺集團成員於108年6月20日19時15分許，假冒「小三美日」及銀行客服人員，撥打電話向羅文聰佯稱：因訂單遭竄改，須依指示始能取消云云，羅文聰不疑有他而依指示將款項匯入國泰世華銀行帳號：000000000000號帳戶（戶名：潘芷鉉）。 108年6月20日20時16分12秒  28,987元 臺北市○○區○○路000號（台北富邦銀行士林分行，起訴書附表誤載為臺北市○○區○○○路000號統一超商毓鄰店，應予更正） 許忠幃  108年6月20日20時17分23秒 20,000元 許忠幃經臺灣士林地方法院109年度審金訴字第221號判決1年1月確定 ①告訴人羅文聰於警詢之證述（108年度偵字第16093號卷一第298頁至第299頁） ②國泰世華銀行帳號：000000000000號交易明細（108年度偵字第16093號卷一第526頁） ③監視錄影畫面翻拍照片（108年度偵字第16093號卷一第488頁） ④臺灣士林地方法院109年度審金訴字第221號判決（108年度偵字第16093號卷二第315頁至第325頁）　　　　        108年6月20日20時18分5秒  9,000元   27 告訴人 楊蓓芬 詐欺集團於108年6月23日15時15分許，假冒網購及銀行客服人員撥打電話予楊蓓芬佯稱：因誤訂大筆金額訂單，須依指示取消云云，致楊蓓芬陷於錯誤，將款項匯入中國信託銀行帳號：000000000000號帳戶（戶名：趙中毅）。 108年6月23日16時23分57秒  49,987元  臺北市○○區○○街000號（全家便利商店社中店） 潘柏源  108年6月23日16時32分24秒 20,000元 ①戴瑋謙經臺灣高等法院110年度上訴字第906號判決1年2月確定 ②楊曜綸經臺灣士林地方法院109年度審金訴字第193號判決1年3月確定 ③潘柏源經臺灣高等法院109年度上訴字第728號判決1年2月確定 ④臺灣士林地方檢察署檢察官111年度偵緝字第461號併辦意旨書 　 ①告訴人楊蓓芬於警詢之證述（108年度偵字第16093號卷一第300頁至第301頁） ②中國信託銀行帳號：000000000000號自動化交易LOG資料、存款交易明細（108年度偵字第13198號第124頁至第125頁、108年度偵字第16093號卷一第527頁） ③監視錄影畫面翻拍照片（108年度偵字第13198號第19頁、第24頁至第25頁、108年度偵字第16093號卷一第489頁）　 ④提款地點一覽表（108年度偵字第13198號第18頁） ⑤臺灣高等法院110年度上訴字第906號判決（108年度偵字第16093號卷二第209頁至第231頁） ⑥臺灣士林地方法院109年度審金訴字第193號判決（108年度偵字第16093號卷二第193頁至第200頁） ⑦臺灣高等法院109年度上訴字第728號判決（108年度偵字第16093號卷二第267頁至第289頁）　　        108年6月23日16時33分10秒 20,000元      108年6月23日16時27分31秒  13,182元   108年6月23日16時33分56秒 20,000元   28 告訴人 吳宜娜 詐欺集團於108年6月23日，假冒網購及銀行人員撥打電話予吳宜娜佯稱：因遭駭客入侵竄改，須依指示操作云云，致吳宜娜陷於錯誤，將款項匯入中國信託銀行帳號：000000000000號帳戶（戶名：趙中毅）。 108年6月23日16時37分59秒  29,985元 （不含手續費） 臺北市○○區○○街000號（統一超商社中店）（起訴書附表誤載為臺北市○○區○○街000號全家社中店，應予更正） 潘柏源  108年6月23日16時41分35秒 30,000元 ①戴瑋謙經臺灣高等法院110年度上訴字第906號判決1年2月確定 ②楊曜綸經臺灣士林地方法院109年度審金訴字第193號判決1年3月確定 ③潘柏源經臺灣高等法院109年度上訴字第728號判決1年4月確定 ④臺灣士林地方檢察署檢察官111年度偵緝字第461號併辦意旨書 　 ①告訴人吳宜娜於警詢之證述（108年度偵字第16093號卷一第302頁至第305頁） ②土地銀行自動櫃員機交易明細表（108年度偵字第13198號第59頁） ③中國信託銀行帳號：000000000000號自動化交易LOG資料、存款交易明細（108年度偵字第13198號第124頁至第125頁、108年度偵字第16093號卷一第527頁）　 ④監視錄影畫面翻拍照片（108年度偵字第13198號第20至第23頁、108年度偵字第16093號卷一第489頁）　 ⑤提款地點一覽表（108年度偵字第13198號第18頁） ⑥臺灣高等法院110年度上訴字第906號判決（108年度偵字第16093號卷二第209頁至第231頁） ⑦臺灣士林地方法院109年度審金訴字第193號判決（108年度偵字第16093號卷二第193頁至第200頁） ⑧臺灣高等法院109年度上訴字第728號判決（108年度偵字第16093號卷二第267頁至第289頁）　 29 告訴人 梁家慶 詐欺集團於108年6月23日，假冒網購客服人員撥打電話予梁家慶佯稱：其須依指示操作驗證身分，始能取消單筆訂單云云，致梁家慶陷於錯誤，將款項匯入中國信託銀行帳號：000000000000號帳戶（戶名：趙中毅）。 108年6月23日16時26分41秒  14,984元 臺北市○○區○○街000號（全家便利商店社中店） 潘柏源  108年6月23日16時34分56秒 18,000元 （含編號27楊蓓芬匯入款項） ①戴瑋謙經臺灣高等法院110年度上訴字第906號判決1年1月確定 ②楊曜綸經臺灣士林地方法院109年度審金訴字第193號判決1年4月確定 ③潘柏源經臺灣高等法院109年度上訴字第728號判決1年2月確定 ④臺灣士林地方檢察署檢察官111年度偵緝字第461號併辦意旨書 　 ①告訴人梁家慶於警詢之證述（108年度偵字第16093號卷一第306頁至第308頁） ②網路銀行交易明細（108年度偵字第13198號第85頁至第86頁） ③中國信託銀行帳號：000000000000號自動化交易LOG資料、存款交易明細（108年度偵字第13198號第124頁至第125頁、108年度偵字第16093號卷一第527頁）　 ④監視錄影畫面翻拍照片（108年度偵字第13198號第19頁、第24頁至第25頁、108年度偵字第16093號卷一第489頁）　　 ⑤提款地點一覽表（108年度偵字第13198號第18頁） ⑥臺灣高等法院110年度上訴字第906號判決（108年度偵字第16093號卷二第209頁至第231頁） ⑦臺灣士林地方法院109年度審金訴字第193號判決（108年度偵字第16093號卷二第193頁至第200頁） ⑧臺灣高等法院109年度上訴字第728號判決（108年度偵字第16093號卷二第267頁至第289頁）　    08年6月23日16時34分9秒  10,698元   108年6月23日16時36分54秒 11,000元   30 告訴人 賴育君 詐欺集團成員於108年6月28日19時許，撥打電話予賴育君，假冒為網路平台客服人員，向其佯稱：駭客入侵多刷了30筆訂單，須依指示操作ATM以解除設定云云，致賴育君陷於錯誤，依指示將款項匯入中國信託銀行帳號：000000000000號帳戶（戶名：黎采瓊）、合作金庫銀行帳號：0000000000000帳戶（戶名：邵依玟）。 108年6月28日21時24分7秒   7,123元  臺北市○○區○○路0段00號（統一超商承富店） 潘柏源  108年6月28日21時42分3秒  7,000元 潘柏源經臺灣高等法院109年度上訴字第728號判決1年2月確定 ①告訴人賴育君於警詢之證述（108年度偵字第16093號卷一第334頁至第336頁） ②中國信託銀行帳號：000000000000號自動化交易LOG資料（108年度偵字第16093號卷一第531頁） ③合作金庫銀行帳號：0000000000000號交易明細（108年度偵字第16093號卷一第532頁） ④監視錄影畫面翻拍照片（108年度偵字第16093號卷一第493頁至第495頁） ⑤臺灣高等法院109年度上訴字第728號判決（108年度偵字第16093號卷二第267頁至第289頁）　　        108年6月28日21時43分30秒  1,000元      108年6月28日22時45分12秒  29,989元 臺北市○○區○○街00號（全聯福利中心士林後港店）  108年6月28日22時52分30秒 20,000元          108年6月28日22時53分21秒 10,000元   31 告訴人 張曉慧 詐欺集團成員於108年6月28日18時30分許，撥打電話予張曉慧，假冒為「101原創」網路平台客服人員，向其佯稱：因作業疏失誤將其設定為代理商，須依指示操作ATM以解除設定云云，致張曉慧陷於錯誤，依指示將款項匯入中國信託銀行帳號：000000000000號帳戶（戶名：黎采瓊）、合作金庫銀行帳號：0000000000000號帳戶（戶名：邵依玟）、第一銀行帳號：00000000000號帳戶（戶名：羅琳）。 108年6月28日20時23分12秒  49,987元 （不含手續費） 臺北市○○區○○路0段00號（彰化銀行承德分行） 潘柏源  108年6月28日20時32分23秒 20,000元 ①戴瑋謙、卓家慶經臺灣臺北地方法院108年度原訴字第36號、109年度訴字第496號判決均1年3月在案 ②潘柏源經臺灣高等法院109年度上訴字第728號判決1年5月確定 ①告訴人張曉慧於警詢之證述（108年度偵字第16093號卷一第337頁至第341頁） ②中國信託銀行帳號：000000000000號自動化交易LOG資料（108年度偵字第16093號卷一第531頁） ③合作金庫銀行帳號：0000000000000號交易明細（108年度偵字第16093號卷一第532頁） ④第一銀行帳號：00000000000號交易明細（108年度偵字第16093號卷一第533頁） ⑤監視錄影畫面翻拍照片（108年度偵字第16093號卷一第494頁至第496頁） ⑥臺灣高等法院109年度上訴字第728號判決（108年度偵字第16093號卷二第267頁至第289頁）　　　　　        108年6月28日20時33分27秒 20,000元      108年6月28日20時24分43秒  49,989元 （不含手續費）   108年6月28日20時34分31秒 20,000元          108年6月28日20時35分35秒 20,000元          108年6月28日20時37分5秒 19,000元      108年6月28日22時5分  30,000元 臺北市○○區○○街00號（全聯福利中心士林後港店）  108年6月28日22時11分53秒 20,000元          108年6月28日22時13分6秒 20,000元      108年6月28日22時7分27秒  29,987元   108年6月28日22時14分11秒 20,000元      108年6月28日22時13分3秒  29,985元   108年6月28日22時15分53秒 20,000元          108年6月28日22時16分47秒  9,000元      108年6月29日14時36分16秒  29,985元 台北市○○區○○○路000號（華泰銀行建成分行） 卓家慶  108年6月29日14時43分25秒 20,000元          108年6月29日14時44分4秒 20,000元      108年6月29日14時38分27秒  30,000元   108年6月29日14時44分45秒 20,000元      108年6月29日14時43分2秒  29,989元   108年6月29日14時45分31秒 20,000元          108年6月29日14時46分21秒  9,000元   32 告訴人 陳韋任 詐欺集團成員於108年6月28日21時22分許，撥打電話予陳韋任，假冒為「101原創」客服人員，向其佯稱：因內部作業疏失重複下訂20筆訂單，須依指示操作ATM以解除設定云云，致陳韋任陷於錯誤，依指示將款項匯入合作金庫銀行帳號：0000000000000號帳戶（戶名：邵依玟）。 108年6月28日21時21分11秒  29,987元 臺北市○○區○○街00號（全聯福利中心士林後港店） 潘柏源  108年6月28日22時34分26秒 20,000元  ①告訴人陳韋任於警詢之證述（108年度偵字第16093號卷一第342頁至第343頁） ②合作金庫銀行帳號：0000000000000號交易明細（108年度偵字第16093號卷一第532頁） ③監視錄影畫面翻拍照片（108年度偵字第16093號卷一第494頁至第495頁）　　　　　        108年6月28日22時35分27秒 10,000元   33 被害人 楊薇玉 詐欺集團成員於108年6月27日17時21分許，撥打電話予楊薇玉，假冒為網路購物平台客服人員，向其佯稱：因內部操作疏失產生大筆訂單，須依指示操作ATM以解除設定云云，致楊薇玉陷於錯誤，依指示將款項匯入臺灣銀行帳號：000000000000號帳戶（戶名：高綵辰）。 108年6月28日17時7分29秒  49,987元 臺北市○○區○○街000號（全家便利商店社中店） 潘柏源  108年6月28日17時19分52秒 20,000元 ①戴瑋謙經臺灣高等法院110年度上訴字第906號判決1年2月確定 ②楊曜綸經臺灣士林地方法院109年度審金訴字第193號判決1年4月確定 ③潘柏源經臺灣高等法院109年度上訴字第728號判決1年3月確定 ④臺灣士林地方檢察署檢察官111年度偵緝字第461號併辦意旨書 　 ①證人楊薇玉於警詢之證述（108年度偵字第16093號卷一第324頁至第326頁） ②臺外幣交易明細查詢翻拍照片（108年度偵字第11526號第41頁） ③臺灣銀行帳號：000000000000號開戶資料、交易明細（108年度偵字第11526號第53頁至第54頁、108年度偵字第16093號卷一第529頁）　　　 ④監視錄影畫面翻拍照片（108年度偵字第11526號第23頁至第26頁、108年度偵字第16093號卷一第491頁至第492頁）　　 ⑤車輛詳細資料報表（108年度偵字第11526號第27頁） ⑥提款地點一覽表（108年度偵字第11526號第28頁） ⑦臺灣高等法院110年度上訴字第906號判決（108年度偵字第16093號卷二第209頁至第231頁） ⑧臺灣士林地方法院109年度審金訴字第193號判決（108年度偵字第16093號卷二第193頁至第200頁） ⑨臺灣高等法院109年度上訴字第728號判決（108年度偵字第16093號卷二第267頁至第289頁）　        108年6月28日17時20分42秒 20,000元      108年6月28日17時8分55秒  47,123元   108年6月28日17時21分49秒 20,000元          108年6月28日17時22分32秒 20,000元          108年6月28日17時23分22秒 17,000元   34 告訴人 蔡詠臻 詐欺集團成員於108年6月28日17時30分許，撥打電話予蔡詠臻，假冒為「101原創」商家客服人員，向其佯稱：駭客入侵多刷了20筆訂單，須依指示操作ATM以解除設定云云，致蔡詠臻陷於錯誤，依指示將款項匯入第一銀行帳號：00000000000號帳戶（戶名：黎采瓊）、臺灣銀行帳號：000000000000號帳戶（戶名：高綵辰）。 108年6月28日18時11分44秒  49,992元 臺北市○○區○○路000號（中國信託銀行士林分行） 許忠幃  108年6月28日18時23分50秒 20,000元 許忠幃經臺灣士林地方法院109年度審金訴字第221號判決1年3月確定 ①告訴人蔡詠臻於警詢之證述（108年度偵字第16093號卷一第331頁至第332頁） ②第一銀行帳號：00000000000號號交易交易明細（108年度偵字第16093號卷一第530頁） ③臺灣銀行帳號：000000000000號開戶資料、交易明細（108年度偵字第11526號第53頁至第54頁、108年度偵字第16093號卷一第529頁） ④監視錄影畫面翻拍照片（108年度偵字第16093號卷一第492頁） ⑤臺灣士林地方法院109年度審金訴字第221號判決（108年度偵字第16093號卷二第315頁至第325頁）　        108年6月28日18時25分2秒 20,000元      108年6月28日18時15分9秒  49,989元   108年6月28日18時26分13秒 20,000元          108年6月28日18時27分26秒 20,000元          108年6月28日18時29分33秒 19,000元      108年6月28日17時35分13秒   6,102元  尚未領取。惟告訴人匯款前，左列臺灣銀行帳戶甫經潘柏源所提領，該等款項應已處於本件詐欺集團隨時得以提領之狀態      35 告訴人 陳慶叡 詐欺集團成員於108年6月28日17時26分許，撥打電話予陳慶叡，假冒為「101原創」客服人員，向其佯稱：因網購衣服繳費出現問題，須依指示操作ATM云云，致陳慶叡陷於錯誤，依指示將款項匯入臺灣銀行帳號：000000000000號帳戶（戶名：高綵辰）。 108年6月28日18時39分19秒  26,051元      ①告訴人陳慶叡於警詢之證述（108年度偵字第16093號卷一第327頁至第330頁） ②臺灣銀行帳號：000000000000號開戶資料、交易明細（108年度偵字第11526號第53頁至第54頁、108年度偵字第16093號卷一第529頁）  36 告訴人 林元琪 詐欺集團成員於108年6月19日18時11分許，撥打電話予林元琪，假冒為「北緯23.5」店家客服人員，向其佯稱：誤將其設定為經銷商多扣款1萬元，須依指示操作ATM以解除設定云云，致林元琪陷於錯誤，依指示將款項匯入第一銀行帳號：00000000000號帳戶（戶名：潘芷鉉）。 108年6月20日19時16分5秒  19,985元 （起訴書附表誤載為30,000元，應予更正） 臺北市○○區○○路000號（上海商業銀行士林分行） 許忠幃  108年6月20日19時28分 20,000元 許忠幃經臺灣士林地方法院109年度審金訴字第221號判決1年1月確定 ①告訴人林元琪於警詢之證述（108年度偵字第16093號卷一第283頁至第285頁） ②第一銀行帳號：00000000000號交易明細（108年度偵字第16093號卷一第525頁） ③監視錄影畫面翻拍照片（108年度偵字第16093號卷一第487頁） ④臺灣士林地方法院109年度審金訴字第221號判決（108年度偵字第16093號卷二第315頁至第325頁）　　 37 告訴人 邱育品 詐欺集團成員於108年6月19日晚間某時許，撥打電話予邱育品，假冒為「美咖」客服人員，向其佯稱：因公司操作錯誤導致信用卡重複扣款30次，須依指示操作ATM以解除設定云云，致邱育品陷於錯誤，依指示將款項匯入第一銀行帳號：00000000000號帳戶（戶名：潘芷鉉）。 108年6月20日19時14分5秒  29,987元 臺北市○○區○○路000號（上海商業銀行士林分行） 許忠幃  108年6月20日19時28分37秒 20,000元 許忠幃經臺灣士林地方法院109年度審金訴字第221號判決1年1月確定 ①告訴人邱育品於警詢之證述（108年度偵字第16093號卷一第289頁至第291頁） ②第一銀行帳號：00000000000號交易明細（108年度偵字第16093號卷一第525頁） ③監視錄影畫面翻拍照片（108年度偵字第16093號卷一第487頁） ④臺灣士林地方法院109年度審金訴字第221號判決（108年度偵字第16093號卷二第315頁至第325頁）        108年6月20日19時29分18秒 20,000元 （含編號39邱月娥匯入款項）   38 被害人 邱月娥 詐欺集團成員於108年6月20日18時37分許假冒為「小三美日」客服人員，撥打電話向邱月娥佯稱：訂單重複將多扣款，須依指示操作始能取消云云，致邱月娥不疑有他而依指示將款項匯入第一銀行帳號：00000000000號帳戶（戶名：潘芷鉉）。 108年6月20日19時22分4秒  41,987元 臺北市○○區○○路000號（上海商業銀行士林分行） 許忠幃  108年6月20日19時29分53秒 20,000元 許忠幃經臺灣士林地方法院109年度審金訴字第221號判決1年1月確定 ①證人邱月娥於警詢之證述（108年度偵字第16093號卷一第286頁至第287頁） ②第一銀行帳號：00000000000號交易明細（108年度偵字第16093號卷一第525頁）　 ③監視錄影畫面翻拍照片（108年度偵字第16093號卷一第487頁） ④臺灣士林地方法院109年度審金訴字第221號判決（108年度偵字第16093號卷二第315頁至第325頁）　　　　        108年6月20日19時30分42秒 11,000元   39  告訴人 周岑縈 詐騙集團於108年6月16日15時許，假冒購物平台賣家致電周岑縈，向其佯稱：先前所購買之物品，因作業疏失，導致重複下單，須至網路銀行操作取消云云，致周岑縈陷於錯誤，而依指示將款項匯入中華郵政帳號：00000000000000號帳戶（戶名：韓明珍）、中國信託銀行帳號：0000000000000號帳戶（戶名：鄭傑鴻）。 108年6月18日15時56分16秒  99,994元 臺北市○○區○○路0段000號（內湖舊宗路郵局） 許忠幃  108年6月18日16時7分26秒 60,000元 許忠幃經臺灣士林地方法院108年度金訴字第204號判決1年2月確定 ①告訴人周岑縈於警詢之證述（108年度偵字第16093號卷一第267頁至第268頁） ②中華郵政存簿儲金帳號：00000000000000號交易明細（108年度偵字第16093號卷一第518頁） ③中國信託銀行帳號：0000000000000號自動化交易LOG資料（108年度偵字第16093號卷一第523頁） ④監視錄影畫面翻拍照片（108年度偵字第16093號卷一第484頁、第486頁） ⑤臺灣士林地方法院108年度金訴字第204號判決（108年度偵字第16093號卷二第127頁至第135頁）　　　　　        108年6月18日16時8分53秒 30,000元      108年6月18日15時58分34秒  49,992元   108年6月18日16時9分54秒 60,000元 （起訴書附表誤載為90,000元，應予更正）      108年6月18日16時0分58秒  49,989元 臺北市○○區○○○0段000號1樓（大潤發內湖一店國泰世華銀行自動櫃員機） 許忠幃 108年6月18日16時15分24秒 20,000元          108年6月18日16時16分17秒 20,000元          108年6月18日16時17分18秒 20,000元 （含非本案被害人匯入款項）    40 告訴人 廖姵妗 詐欺集團於108年6月18日19時28分許，假冒la sha賣家，致電廖姵妗佯稱：先前所購買之物品，因作業疏失，導致信用卡重複扣款，須至網路銀行操作取消云云，致廖姵妗陷於錯誤，而依指示將款項匯入台新銀行帳號：00000000000000號帳戶（戶名：鄭傑鴻）、國泰世華銀行帳號：000000000000號帳戶（戶名：韓明珍）。 108年6月18日19時28分9秒  49,987元 臺北市○○區○○○○000號（彰化銀行新湖分行） 許忠幃 108年6月18 日19時36分59秒 20,000元 許忠幃經臺灣士林地方法院108年度金訴字第204號判決1年3月確定 ①告訴人廖姵妗於警詢之證述（108年度偵字第16093號卷一第270頁至第272頁） ②台新銀行帳號：00000000000000號交易明細（108年度偵字第16093號卷一第521頁）　 ③國泰世華銀行帳號：000000000000號交易明細（108年度偵字第16093號卷一第522頁） ④監視錄影畫面翻拍照片（108年度偵字第16093號卷一第484頁至第485頁） ⑤臺灣士林地方法院108年度金訴字第204號判決（108年度偵字第16093號卷二第127頁至第135頁）　　　　        108年6月18 日19時37分55秒 20,000元      108年6月18日19時30分47秒  49,068元   108年6月18 日19時38分47秒 20,000元          108年6月18 日19時39分52秒 20,000元          108年6月18 日19時41分18秒 19,000元      108年6月18日19時51分1秒  49,983元 臺北市○○區○○○0段000號（大潤發內湖一店合作金庫銀行自動櫃員機）  108年6月18 日19時58分43秒 20,000元          108年6月18 日19時59分49秒 20,000元          108年6月18 日20時0分54秒 10,000元      108年6月18日19時54分7秒  49,989元   108年6月18 日20時6分31秒 20,000元          108年6月18 日20時7分34秒 20,000元          108年6月18 日20時8分49秒 10,000元   41 告訴人 王玉龍 108年6月17日21時許，致電王玉龍佯稱網站遭侵入，須至自動櫃員機操作，始能回復正常云云，致王玉龍陷於錯誤，而依指示將款項匯入國泰世華銀行帳號：000000000000號帳戶（戶名：韓明珍）。 108年6月18日19時2分35秒  25,123元 臺北市○○區○○○路000號（統一超商毓鄰門市） 許忠幃 108年6月18日19時8分39秒 20,000元 許忠幃經臺灣士林地方法院108年度金訴字第204號判決1年1月確定 ①告訴人王玉龍於警詢之證述（108年度偵字第16093號卷一第273頁至第275頁） ②國泰世華銀行帳號：000000000000號交易明細（108年度偵字第16093號卷一第522頁）　　 ③監視錄影畫面翻拍照片（108年度偵字第16093號卷一第485頁） ④臺灣士林地方法院108年度金訴字第204號判決（108年度偵字第16093號卷二第127頁至第135頁）　　　　　        108年6月18日19時9分46秒 5,000元   42 告訴人 劉襄含 於108年6月18日17時35分許，假冒賣家致電劉襄含，向其佯稱：誤將其與另位經銷商搞混，導致其帳戶將被扣款，須至自動櫃員機操作取消云云，致劉襄含陷於錯誤，而依指示將款項匯入中國信託銀行帳號：0000000000000號帳戶（戶名：鄭傑鴻）。 108年6月18日17時35分19秒  29,989元 臺北市○○區○○路0段000號（大潤發內湖一店合作金庫銀行自動櫃員機） 許忠幃  108年6月18日17時47分51秒 20,000元 許忠幃經臺灣士林地方法院108年度金訴字第204號判決1年1月確定 ①告訴人劉襄含於警詢之證述（108年度偵字第16093號卷一第276頁至第278頁） ②中國信託銀行帳號：0000000000000號自動化交易LOG資料（108年度偵字第16093號卷一第523頁） ③監視錄影畫面翻拍照片（108年度偵字第16093號卷一第486頁） ④臺灣士林地方法院108年度金訴字第204號判決（108年度偵字第16093號卷二第127頁至第135頁）　　        108年6月18日17時50分32秒 9,000元   43 告訴人 賴昱樺 詐欺集團成員於108年6月20日19時24分許，撥打電話予賴昱樺，假冒為「23.5度N北緯研製」網購商家客服人員，向其佯稱：誤多訂了20組商品，須依指示操作ATM以解除設定云云，致賴昱樺陷於錯誤，依指示將款項匯入國泰世華銀行帳號：000000000000號帳戶（戶名：潘芷鉉）。 108年6月20日20時10分51秒  29,123元 臺北市○○區○○路000號（台北富邦銀行士林分行） 許忠幃  108年6月20日20時14分52秒 20,000元 許忠幃經臺灣士林地方法院109年度審金訴字第221號判決1年1月確定 ①告訴人賴昱樺於警詢之證述（108年度偵字第16093號卷一第294頁至第296頁） ②國泰世華銀行帳號：000000000000號交易明細（108年度偵字第16093號卷一第526頁） ③監視錄影畫面翻拍照片（108年度偵字第16093號卷一第488頁） ④臺灣士林地方法院109年度審金訴字第221號判決（108年度偵字第16093號卷二第315頁至第325頁）　　　        108年6月20日20時16分16秒  9,000元   44 被害人 陳柔臻 詐欺集團成員於108年6月20日20時許，撥打電話予陳柔臻，假冒為a la sha網路購物商家客服人員，向其佯稱：因工作人員疏失導致刷卡金額與實際價格有誤，須依指示操作ATM以解除設定云云，致陳柔臻陷於錯誤，依指示將款項匯入國泰世華銀行帳號：000000000000號帳戶（戶名：潘芷鉉）。 108年6月20日20時24分32秒  29,987元 臺北市○○區○○路000號（台北富邦銀行士林分行） 許忠幃  108年6月20日20時28分5秒 20,000元 許忠幃經臺灣士林地方法院109年度審金訴字第221號判決1年1月確定 ①證人陳柔臻於警詢之證述（108年度偵字第16093號卷一第292頁至第293頁） ②國泰世華銀行帳號：000000000000號交易明細（108年度偵字第16093號卷一第526頁） ③監視錄影畫面翻拍照片（108年度偵字第16093號卷一第488頁至第489頁） ④臺灣士林地方法院109年度審金訴字第221號判決（108年度偵字第16093號卷二第315頁至第325頁）　　　　 　        108年6月20日20時28分40秒 10,000元      108年6月20日20時32分39秒   7,987元 （起訴書附表漏載，應予補充）   108年6月20日20時35分59秒  8,000元   45 告訴人 王佳惠 詐欺集團成員於108年6月25日17時2分許，撥打電話予王佳惠，假冒為「小三美日」及郵局人員，向其佯稱：因公司網站遭駭客入侵多刷訂單，王佳惠須依指示操作ATM以解除設定云云，致王佳惠陷於錯誤，依指示將款項匯入台北富邦銀行帳號：000000000000號帳戶（戶名：蘇砡瑱）。 108年6月25日17時55分36秒  49,991元 臺北市○○區○○○路000號（瑞興銀行建成分行） 許忠幃  108年6月25 日18時7分43秒 20,000元 許忠幃經臺灣高等法院110年度上更一字第73號判決1年2月確定 ①告訴人王佳惠於警詢之證述（108年度偵字第16093號卷一第309頁至第310頁） ②台北富邦銀行帳號：000000000000號交易明細（108年度偵字第16093號卷一第528頁） ③監視錄影畫面翻拍照片（108年度偵字第16093號卷一第490頁） ④臺灣高等法院110年度上更一字第73號判決（108年度偵字第16093號卷二第326頁至第340頁）　　　　　　        108年6月25 日18時8分38秒 20,000元          108年6月25 日18時9分29秒 20,000元      108年6月25日18時0分7秒  49,989元   108年6月25 日18時10分26秒 20,000元          108年6月25 日18時11分27秒 20,000元   46 告訴人 陳于姍 詐欺集團成員於108年6月24日21時42分許，撥打電話予陳于姍，假冒為「小三美日」客服人員，向其佯稱：因遭駭客入侵多刷了1萬元，須依指示操作ATM以解除設定云云，致陳于姍陷於錯誤，依指示將款項匯入台北富邦銀行帳號：000000000000號帳戶（戶名：蘇砡瑱）。 108年6月25日17時59分54秒  19,082元 臺北市○○區○○○路000號（瑞興銀行建成分行） 許忠幃  108年6月25日18時13分26秒 19,000元 許忠幃經臺灣高等法院110年度上更一字第73號判決1年1月確定 ①告訴人陳于姍於警詢之證述（108年度偵字第16093號卷一第316頁至第319頁） ②台北富邦銀行帳號：000000000000號交易明細（108年度偵字第16093號卷一第528頁） ③監視錄影畫面翻拍照片（108年度偵字第16093號卷一第490頁） ④臺灣高等法院110年度上更一字第73號判決（108年度偵字第16093號卷二第326頁至第340頁）　　　　　 47 告訴人 謝侑宇 詐欺集團成員於108年6月20日某時許，以通訊軟體LINE傳送訊息予謝侑宇，向其佯稱：可提供貸款但須先提供財力證明云云，致謝侑宇陷於錯誤，依指示將款項匯入台北富邦銀行帳號：000000000000號帳戶（戶名：蘇砡瑱）。 108年6月25日18時58分17秒  20,000元 臺北市○○區○○○路000號（統一超商南西店） 許忠幃  108年6月25日19時3分12秒 20,000元 許忠幃經臺灣高等法院110年度上更一字第73號判決1年確定 ①告訴人謝侑宇於警詢之證述（108年度偵字第16093號卷一第312頁至第314頁） ②台北富邦銀行帳號：000000000000號交易明細（108年度偵字第16093號卷一第528頁） ③監視錄影畫面翻拍照片（108年度偵字第16093號卷一第490頁） ④臺灣高等法院110年度上更一字第73號判決（108年度偵字第16093號卷二第326頁至第340頁）　　　　　 48 被害人 陳炯耀 詐欺集團成員於108年6月25日17時6分許，撥打電話予陳炯耀，假冒為「小三美日」客服人員，向其佯稱：因遭到駭客入侵多扣款，須依指示操作ATM以解除設定云云，致陳炯耀陷於錯誤，依指示將款項匯入第一銀行帳號：00000000000號帳戶（戶名：蘇砡瑱）。 108年6月25日18時36分49秒  49,987元  臺北市○○區○○○路000號（統一超商南西店） 許忠幃  108年6月25日18時46分10秒 20,000元 許忠幃經臺灣高等法院110年度上更一字第73號判決1年2月確定 ①證人陳炯耀於警詢之證述（108年度偵字第16093號卷一第321頁至第323頁） ②第一銀行帳號：00000000000號交易明細（108年度偵字第16093號卷一第545頁至第546頁） ③監視錄影畫面翻拍照片（108年度偵字第16093號卷一第490頁至第491頁） ④臺灣高等法院110年度上更一字第73號判決（108年度偵字第16093號卷二第326頁至第340頁）　　　　　        108年6月25日18時47分10秒 20,000元          108年6月25日18時48分8秒 20,000元      108年6月25日18時39分31秒  49,989元    108年6月25日18時49分13秒 20,000元          108年6月25日18時50分10秒 20,000元   49 告訴人 謝慧怡 詐欺集團成員於108年6月30日17時許，撥打電話予謝慧怡，假冒為「小三美日」客服人員，向其佯稱：因內部疏失將其設定為高級會員，須依指示操作ATM以解除設定云云，致謝慧怡陷於錯誤，依指示將款項匯入中國信託銀行帳號：000000000000號帳戶（戶名：李建緯）。 108年6月30日17時54分16秒  29,123元 臺北市○○區○○路000號合作（金庫銀行西湖分行） 呂坤衛  108年6月30日18時2分15秒 20,000元 ①潘柏源於108年6月30日另案羈押中 ②呂坤衛於111年6月30日經臺灣宜蘭地方檢察署以111年度偵字第3462號提起公訴 ①告訴人謝慧怡於警詢之證述（108年度偵字第16093號卷一第355頁至第359頁） ②中國信託銀行帳號：000000000000號自動化交易LOG資料（108年度偵字第16093號卷一第544頁）　 ③監視錄影畫面翻拍照片（108年度偵字第16093號卷一第497頁至第498頁）　        108年6月30日18時3分40秒  9,000元      108年6月30日18時4分10秒  27,985元 臺北市○○區○○路000號（玉山銀行瑞光分行）（起訴書附表誤載為臺北市○○區○○路000號，應予更正）  108年6月30日18時12分9秒 20,000元          108年6月30日18時13分7秒  8,000元   50 告訴人 許芷瑛 詐欺集團成員於108年6月30日17時50分許，撥打電話予許芷瑛，假冒為「101原創」客服人員，向其佯稱：因駭客入侵重複下單，須依指示操作ATM以解除設定云云，致許芷瑛陷於錯誤，依指示將款項匯入中國信託銀行帳號：000000000000號帳戶（戶名：李建緯）。 108年6月30日18時34分14秒   5,105元 臺北市○○區○○路000號合作（金庫銀行西湖分行） 呂坤衛  108年6月30日18時47分4秒  9,000元 ①潘柏源於108年6月30日另案羈押中 ②呂坤衛於111年6月30日經臺灣宜蘭地方檢察署以111年度偵字第3462號提起公訴 ①告訴人許芷瑛於警詢之證述（108年度偵字第16093號卷一第360頁至第361頁） ②中國信託銀行帳號：000000000000號自動化交易LOG資料（108年度偵字第16093號卷一第544頁）　 ③監視錄影畫面翻拍照片（108年度偵字第16093號卷一第498頁）　　    108年6月30日18時40分57秒   3,985元 （起訴書附表漏載，應予更正）       51 告訴人 劉姿琳 詐欺集團成員於108年6月30日16時54分許，撥打電話予劉姿琳，假冒為「美咖」客服人員，向其佯稱：因內部作業疏失誤多刷訂單，須依指示操作ATM以解除設定，致劉姿琳陷於錯誤，依指示將款項匯入中國信託銀行帳號：000000000000號帳戶（戶名：李建緯）。 108年6月30日18時17分2秒  27,000元 臺北市○○區○○路000號（全家便利商店瑞興店） 呂坤衛  108年6月30日18時22分53秒 20,000元 ①潘柏源於108年6月30日另案羈押中 ②呂坤衛於111年6月30日經臺灣宜蘭地方檢察署以111年度偵字第3462號提起公訴 ①告訴人劉姿琳於警詢之證述（108年度偵字第16093號卷一第362頁至第364頁） ②中國信託銀行帳號：000000000000號自動化交易LOG資料（108年度偵字第16093號卷一第544頁）　 ③監視錄影畫面翻拍照片（108年度偵字第16093號卷一第497頁）　　        108年6月30日18時23分56秒  7,000元